【裁判字號】    99,訴,503
【裁判日期】    990611
【裁判案由】    毒品危害防制條例
【裁判全文】
臺灣臺北地方法院刑事判決               99年度訴字第503號
公  訴  人  臺灣臺北地方法院檢察署檢察官
被      告  甲○○
上列被告因違反毒品危害防制條例案件，經檢察官提起公訴（98
年度毒偵字第3480號、99年度毒偵字第68號），被告於本院準備
程序中就被訴事實為有罪之陳述，經告知簡式審判程序之旨，並
聽取公訴人及被告之意見後，本院合議庭認為適宜由受命法官獨
任進行簡式審判程序而裁定改由受命法官獨任進行簡式審判程序
審理，判決如下：
    主  文
甲○○施用第一級毒品，累犯，處有期徒刑玖月，扣案之第一級
毒品海洛因壹包（驗餘淨重零點肆公克）、第二級毒品甲基安
非他命柒包（總驗餘淨重陸點零捌玖公克）及海洛因殘渣袋陸個
（內含量微無法秤重且無法析離之第一級毒品海洛因殘渣），均
沒收銷燬之，外包裝袋捌個均沒收；又施用第一級毒品，累犯，
處有期徒刑玖月。應執行有期徒刑壹年壹月，扣案之第一級毒品
海洛因壹包（驗餘淨重零點肆公克）、第二級毒品甲基安非他
命柒包（總驗餘淨重陸點零捌玖公克）及海洛因殘渣袋陸個（內
含量微無法秤重且無法析離之第一級毒品海洛因殘渣），均沒收
銷燬之，外包裝袋捌個均沒收。
    事  實
一、甲○○前因( 一) 違反麻醉藥品管理條例等案件，先後經臺
    灣桃園地方法院以83年度易字第4035號判處有期徒刑7 月，
    及臺灣板橋地方法院以84年度訴字第1363號判處有期徒刑5
    年1 月確定；又因( 二) 偽造文書、侵占等案件，經臺灣桃
    園地方法院以84年度易字第3828號就偽造文書部分判處有期
    徒刑3 月，就侵占部分判處無罪，嗣由臺灣高等法院以85年
    度上易字第969 號判決撤銷原審關於侵占無罪部分，改判有
    期徒刑3 月確定。上開4 罪嗣經臺灣高等法院以85年度聲字
    第1623號裁定定應執行刑為有期徒刑5 年10月確定，於民國
    88年8 月11日假釋出監，嗣經撤銷假釋，應執行殘刑有期徒
    刑3 年9 月13日。又因( 三) 竊盜案件，經臺灣桃園地方法
    院以89年度易緝字第133 號判處有期徒刑4 月確定；再因偽
    造文書案件，經本院以89年度訴字第86號判處有期徒刑1 年
    6 月，並經臺灣高等法院以89年度上訴字第4333號駁回上訴
    確定；上開2 罪嗣經臺灣高等法院以90年度聲字第1461號裁
    定定應執行刑為有期徒刑1 年8 月確定。又因( 四) 違反槍
    砲彈藥刀械管制條例、偽造文書等案件，經臺灣板橋地方法
    院以90年度訴字第213 號、90年度訴字第574 號判處有期徒
    刑6 月、5 月確定，嗣經裁定定應執行刑為有期徒刑10月確
    定。( 三) 、( 四) 部分經與上開殘刑3 年9 月13日接續執
    行後，於95年8 月3 日假釋出監，交付保護管束至96年6 月
    20日期滿未經撤銷假釋而視為執行完畢。
二、甲○○前因施用毒品案件，經臺灣士林地方法院以96年度毒
    聲字第464 號裁定送觀察、勒戒後，認有繼續施用毒品之傾
    向，再經同法院以97年度毒聲字第215 號裁定令入戒治處所
    施以強制戒治，經執行6 個月以上，認無繼續強制戒治之必
    要，於98年1 月16日執行完畢釋放出所，並由臺灣士林地方
    法院檢察署檢察官以98年度戒毒偵字第25號為不起訴處分確
    定。詎猶不思悛悔，復基於施用第一級毒品海洛因、第二級
    毒品甲基安非他命之犯意，分別為下列犯行：
(一)於98年10月20日為警採尿時回溯26小時內之某時（扣除為警
    查獲至採尿時止該段期間），在不詳處所，以第一級毒品海
    洛因摻混第二級毒品甲基安非他命放入玻璃球內，燒烤產生
    煙霧而吸食之方式，同時施用第一級毒品海洛因及第二級毒
    品甲基安非他命一次。嗣於98年10月19日21時5 分許，在桃
    園縣龜山鄉○○路○段336 號前為警查獲，扣得其所有供施
    用之海洛因1 包（驗餘淨重0.34公克）、甲基安非他命7 包
    （總驗餘淨重6.089 公克）及海洛因殘渣袋6 個，並採尿送
    驗後，始悉上情。
(二)於98 年11月6 日4 時30分許為警採尿時回溯26小時內之某
    時（扣除為警查獲至採尿時止該段期間），在不詳處所，以
    第一級毒品海洛因摻混第二級毒品甲基安非他命放入玻璃球
    內，燒烤產生煙霧而吸食之方式，同時施用第一級毒品海洛
    因及第二級毒品甲基安非他命一次。嗣於98年11月6 日，在
    臺北縣板橋市○○路○段52號，為警調查竊盜案件時，自願
    接受採尿送驗後，始悉上情。
三、案經臺北縣政府警察局板橋分局報告臺灣臺北地方法院檢察
    署檢察官偵查及桃園縣政府警察局龜山分局報告臺灣桃園地
    方法院檢察署檢察官呈請臺灣高等法院檢察署檢察長令轉臺
    灣臺北地方法院檢察署檢察官偵查起訴。
    理  由
一、前開犯罪事實，業據被告甲○○於本院準備程序及審理時均
    坦承不諱（見本院卷第59頁反面、第61頁反面、第63頁正面
    ）；且被告於上開時間經警採集之尿液，經送臺灣檢驗科技
    股份有限公司以ＥＩＡ酵素免疫分析法初步檢驗，並以ＧＣ
    / ＭＳ氣相層析質譜儀法確認檢驗之結果，均呈嗎啡、安非
    他命、甲基安非他命陽性反應，有桃園縣政府警察局龜山分
    局被採尿人尿液暨毒品真實姓名與編號對照表、臺北縣政府
    警察局板橋分局偵辦毒品危害防制條例案被移送人姓名及代
    碼對照表、臺灣檢驗科技股份有限公司98年11月9 日、98年
    11月18日濫用藥物檢驗報告附卷可稽（見臺灣桃園地方法院
    檢察署98年度毒偵字第5253號卷第40、43頁、臺灣臺北地方
    法院檢察署98年度毒偵字第3480號卷第9 、10頁）；復有扣
    案透明結晶7 包（總驗餘淨重6.089 公克）及白色粉末1 包
    （驗餘淨重0.34公克），經送臺灣檢驗科技股份有限公司以
    ＥＩＡ酵素免疫分析法初步檢驗，並以ＧＣ/ ＭＳ氣相層析
    質譜儀法確認檢驗之結果，確分別含第二級毒品甲基安非他
    命成分及第一級毒品海洛因成分，有該公司98年11月5 日濫
    用藥物檢驗報告2 份在卷可考（見臺灣桃園地方法院檢察署
    98年度毒偵字第5253號卷第41、42頁）；並有殘渣袋6 個，
    經送臺灣檢驗科技股份有限公司以ＥＩＡ酵素免疫分析法初
    步檢驗，並以ＧＣ/ ＭＳ氣相層析質譜儀法確認檢驗之結果
    ，呈海洛因陽性反應一情，有該公司濫用藥物檢驗報告在卷
    可佐（見本院卷第54頁），堪信被告自白與事實相符。又被
    告前因施用毒品案件，經臺灣士林地方法院以96年度毒聲字
    第464 號裁定送觀察、勒戒後，認有繼續施用毒品之傾向，
    再經同法院以97年度毒聲字第215 號裁定令入戒治處所施以
    強制戒治，經執行6 個月以上，認無繼續強制戒治之必要，
    於98年1 月16日執行完畢釋放出所，並由臺灣士林地方法院
    檢察署檢察官以98年度戒毒偵字第25號為不起訴處分確定等
    情，有臺灣高等法院被告前案紀錄表附卷可參，是被告於強
    制戒治執行完畢後5 年內再犯毒品危害防制條例第10條之罪
    ，依毒品危害防制條例第23條第2 項規定，自應依法追訴審
    判。綜上所述，本件事證明確，被告犯行堪以認定，應依法
    論科。
二、核被告所為，係犯毒品危害防制條例第10條第1 項、第2 項
    之施用第一級毒品罪及施用第二級毒品罪。被告施用第一級
    毒品海洛因及第二級毒品甲基安非他命前持有第一級、第二
    級毒品之低度行為，均為施用之高度行為所吸收，不另論罪
    。被告於犯罪事實二( 一) 、( 二) 中同時施用海洛因、甲
    基安非他命之一行為，犯施用第一級、第二級毒品罪，為想
    像競合犯，應依刑法第55條規定，從一重之施用第一級毒品
    罪處斷。又被告上開2 次施用毒品之犯行，犯意個別，行為
    互異，應予分論併罰。另被告前有如事實欄所載之論罪科刑
    及執行完畢之紀錄，有臺灣高等法院被告前案紀錄表附卷可
    參，其受徒刑之執行完畢，5 年以內故意再犯本案有期徒刑
    以上之各罪，均係累犯，皆應依刑法第47條第1 項規定加重
    其刑。爰審酌被告不思上進，沾染施用毒品之惡習，且前已
    因施用毒品案件，經觀察勒戒、強制戒治後，仍未能把握自
    新機會徹底戒除施用毒品之惡習，再於本案施用足以導致人
    體機能發生依賴性、成癮性及抗藥性等障礙之第一級毒品海
    洛因及第二級毒品甲基安非他命，戕害自身健康，漠視法令
    禁制，惟尚能坦承犯行，暨其犯罪手段、施用毒品之次數等
    一切情狀，分別量處如主文所示之刑，並定其應執行刑。
三、扣案之第一級毒品海洛因1 包（驗餘淨重0.34公克）、第二
    級毒品甲基安非他命7 包（總驗餘淨重6.089 公克）及海洛
    因殘渣袋6 個，因第一級毒品海洛因與該殘渣袋無從析離，
    均應依毒品危害防制條例第18條第1 項前段，不問屬於犯人
    與否，宣告沒收銷燬之。又包裝上開海洛因及甲基安非他命
    之外包裝袋8 個，有防止海洛因及甲基安非他命裸露、逸出
    及潮濕之功用，並便於攜帶，為被告所有供其施用第一級、
    第二級毒品所用之物，均應依刑法第38條第1 項第2 款之規
    定宣告沒收。
據上論斷，應依刑事訴訟法第273條之1第1項、第299條第1項前
段，毒品危害防制條例第10條第1項、第2項、第18條第1項前段
，刑法第11條前段、第55條、第47條第1 項、第51條第5 款、第
38 條第1 項第2 款，判決如主文。
本案經檢察官陳國安到庭執行職務。
中    華    民    國    99    年    6    月    11    日
                  刑事第十九庭  法  官  高若珊
上正本證明與原本無異。
如不服本判決應於收受送達後10日內向本院提出上訴書狀，並應
敘述具體理由；其未敘述上訴理由者，應於上訴期間屆滿後20日
內向本院補提理由書（均須按他造當事人之人數附繕本）「切勿
逕送上級法院」。
                                書記官  游曉婷
中    華    民    國    99    年    6     月    11    日
附錄本案論罪科刑法條全文：
毒品危害防制條例第10條
施用第一級毒品者，處6 月以上5 年以下有期徒刑。
施用第二級毒品者，處3 年以下有期徒刑。

司法院資訊處製作；財團法人民間司法改革基金會備份。
